【裁判字號】    97,簡,3
【裁判日期】    970416
【裁判案由】    給付管理費
【裁判全文】
臺灣臺東地方法院民事判決                 97年度簡字第3號
原      告  知本富野渡假村區分所有權者管理委員會
法定代理人  己○○
訴訟代理人  甲○○
被      告  乙○○
                    樓之11
            庚○○
            戊○○
            丙○○
            丁○○
共      同
訴訟代理人  陳信伍律師
上列當事人間請求給付管理費事件，本院於民國97年4月2日言詞
辯論終結，判決如下：
    主  文
被告乙○○應給付原告新臺幣貳萬捌仟壹佰參拾元，及自民國九
十六年八月二十一日起至清償日止，按週年利率百分之五計算之
利息。
被告庚○○應給付原告新臺幣參萬柒仟壹佰貳拾元，及自民國九
十六年八月二十一日起至清償日止，按週年利率百分之五計算之
利息。
被告丙○○應給付原告新臺幣貳拾參萬肆仟貳佰伍拾陸元，及自
民國九十六年八月二十一日起至清償日止，按週年利率百分之五
計算之利息。
被告丁○○應給付原告新臺幣壹拾玖萬肆仟伍佰柒拾伍元，及自
民國九十六年八月二十一日起至清償日止，按週年利率百分之五
計算之利息。
被告戊○○應給付原告新臺幣伍萬肆仟壹佰玖拾元，及自民國九
十六年八月二十一日起至清償日止，按週年利率百分之五計算之
利息。
訴訟費用新臺幣伍仟玖佰伍拾元由被告乙○○負擔百分之五，被
告庚○○負擔百分之七，被告丙○○負擔百分之四十三，被告丁○○負擔百分之三十五，被告戊○○負擔百分之十。
本判決第一項於原告以新臺幣玖仟元供擔保後得假執行，但被告
乙○○如以新臺幣貳萬捌仟壹佰參拾元預供擔保，得免為假執行
。
本判決第二項於原告以新臺幣壹萬貳仟元供擔保後得假執行，但
被告庚○○如以新臺幣參萬柒仟壹佰貳拾元預供擔保，得免為假
執行。
本判決第三項於原告以新臺幣柒萬捌仟元供擔保後得假執行，但
被告丙○○如以新臺幣貳拾參萬肆仟貳佰伍拾陸元預供擔保，得
免為假執行。
本判決第四項於原告以新臺幣陸萬肆仟元供擔保後得假執行，但
被告丁○○如以新臺幣壹拾玖萬肆仟伍佰柒拾伍元預供擔保，得
免為假執行。
本判決第五項於原告以新臺幣壹萬捌仟元供擔保後得假執行，但
被告戊○○如以新臺幣伍萬肆仟壹佰玖拾元預供擔保，得免為假
執行。
    事實及理由
壹、程序方面：
一、按「下列各款訴訟，不問其標的金額或價額一律適用簡易程
    序︰．．．八因請求利息、紅利、租金、贍養費、退職金或
    其他定期給付涉訟者。．．．」，民事訴訟法第427條第2項
    第8款定有明文。查本件原告起訴請求被告5人分別返還如附
    表所示各套房積欠之管理費，其訴訟標的金額雖已逾新臺幣
    （下同）50萬元，惟係因每月管理費之定期給付涉訟，依上
    開規定，應適用簡易程序，兩造對此亦無異議（見本院96年
    度訴字第126號案卷【下稱本院卷】第179頁），本件爰適用
    簡易程序審理，合先敘明。
二、按訴狀送達後，原告不得將原訴變更或追加他訴。但擴張或
    減縮應受判決事項之聲明者，不在此限，民事訴訟法第255
    條第1項第3款定有明文。查原告起訴時就被告丙○○、丁○○部分係聲明請求該二人應分別給付原告244,035元、213,0
    89元，及均自民國96年8月21日（即起訴狀繕本送達被告丙○○、丁○○翌日）起至清償日止，按週年利率5％計算之
    利息。嗣於審理中原告因發現計算有誤，乃減縮此部分聲明
    為被告丙○○、丁○○應分別給付原告234,256元、194,575
    元，及均自96年8月21日起至清償日止，按週年利率5％計算
    之利息（見本院卷第167頁），依上開說明，核無不合，應
    予准許。
貳、實體方面：
一、原告主張：如附表所示之21間知本富野渡假村套房（下稱系
    爭21間套房）所有權分屬被告5人所有（詳如附表所示），
    除其中系爭C2003號套房留為被告乙○○、庚○○自住外，
    其餘套房均出租與訴外人使用，惟依知本富野渡假村乙丙棟
    公寓大廈管理規約（下稱系爭規約）第32條之約定，仍應由
    區分所有權者即被告繳交管理費，而系爭21間套房自92年間
    起陸續積欠如附表所示之管理費，經原告以存證信函催告被
    告繳納未果，爰起訴請求等語。並聲明：(一)被告乙○○應給
    付原告28,130元，及自96年8月21日（即起訴狀繕本送達被
    告乙○○翌日）起至清償日止，按週年利率5%計算之利息；
    (二)被告庚○○應給付原告37,120元，及自96年8月21日（即
    起訴狀繕本送達被告庚○○翌日）起至清償日止，按週年利
    率5%計算之利息；(三)被告丙○○應給付原告234,256元，及
    自96年8月21日（即起訴狀繕本送達被告丙○○翌日）起至
    清償日止，按週年利率5%計算之利息；(四)被告丁○○應給付
    原告194,575元，及自96年8月21日（即起訴狀繕本送達被告
    丁○○翌日）起至清償日止，按週年利率5%計算之利息；(五)
    被告戊○○應給付原告54,190元，及自96年8月21日（即起
    訴狀繕本送達被告戊○○翌日）起至清償日止，按週年利率
    5% 計算之利息；(六)願供擔保，請准宣告假執行。
二、被告則以：
  (一)被告丙○○所有之系爭C2003號套房部分：
    此間套房確由被告乙○○及庚○○使用，且被告丙○○自92
    年7月1日起至96年6月30日止，亦確積欠管理費共31,610元
    未繳，惟因該套房樓上之冷卻空調池有問題，原告應依系爭
    規約第18條、第26條約定盡維修之責，惟原告遲未維修，此
    項維修設備之業務與被告繳交管理費間具有類似同時履行義
    務之法律關係，故被告丙○○無庸就此間套房繳交積欠之管
    理費。
  (二)分屬被告丙○○、丁○○、戊○○、乙○○、庚○○所有，
    而分別出租予黃麗卿之系爭C910（即原告起訴請求之C2910
    ）號、C993、C987、C985、C2907、C976、C982、C988、C9
    90、B1555號套房，出租予彭阿殼之系爭C2014、C2018、C91
    0（即原告起訴請求之C2910）、C2020、C2013（即原告起訴
    請求之C2011）、B1357、C2007、C2015、C2005號套房，出
    租予姜文震之系爭C775號套房，及出租予宋春梅之系爭B155
    7號套房，積欠之管理費部分：
  1.依系爭規約第2條第6項約定住戶指本大廈之區分所有權人、
    承租人或其他經區分所有權人同意，從事專有部分之使用或
    收益者，是承租人亦屬住戶，又系爭規約第27條約定：各區
    分所有權者移轉或出租時，應通知管理服務人，否則該區分
    所有權者應繼續行使本規約所規定之權利與義務，依此約定
    當然解釋，各區分所有權者出租時，僅需「通知」管理服務
    人即原告，即可免除系爭規約所定之權利與義務，而被告業
    於92年12月31日、93年6月30日及94年8月25日寄發存證信函
    通知原告上開各套房已出租予訴外人黃麗卿、宋春梅、彭阿
    殼之事實，顯已生通知效力，原告自應向各實際承租人收取
    本件管理費用。
  2.又系爭規約第32條第6項第4款約定：「出租於管理公司之投
    資戶，其管理費一律由承租之管理公司繳交」，惟承租戶縱
    為個人，實質上仍與「管理公司」之性質相同，是被告就上
    開20間套房之出租情形，縱有漏未通知原告之情事，該等套
    房積欠之管理費自仍應依上開約定，由實際承租人繳交等語
    ，資為抗辯。並聲明：(一)原告之訴駁回；(二)如受不利判決，
    願供擔保請准宣告免為假執行。
三、兩造不爭執事項：
  (一)系爭C2003、C2910、C993、C987、C985、C2907、C2014、C2
    018號等套房之坪數均為14.5坪，該8間套房經被告丙○○取
    得所有權後，分別積欠原告下列管理費未繳，合計為234,25
    6元：
  1.系爭C2003號套房自92年7月1日起至96年6月30日止，共積欠
    管理費31,610元未繳。
  2.系爭C2014號套房自92年6月13日起至96年6月30日止，共積
    欠管理費31,958元。
  3.系爭C2018號套房自92年7月23日起至96年6月30日止，共積
    欠管理費31,198元。
  4.系爭C2910號套房自93年1月1日起至96年6月30日止，共積欠
    管理費28,130元。
  5.系爭C993號套房自93年5月1日起至96年6月30日止，共積欠
    管理費25,810元。
  6.系爭C987號套房自93年4月1日起至96年6月30日止，共積欠
    管理費26,390元。
  7.系爭C985號套房自93年5月1日起至96年6月30日止，共積欠
    管理費25,810元。
  8.系爭C2907號套房自92年4月1日起至96年6月30日止，共積欠
    管理費33,350元。
  (二)系爭C976、C982、C988、C990、C2020、C2011（即C2013）
    、B1357、B1555等套房，除系爭C976號之套房之面積為16.3
    8坪外，其餘各套房之面積均為14.5坪，該8間套房經被告丁○○取得所有權後，分別積欠原告下列管理費未繳，合計
    194,575元：
  1.系爭C976號套房自93年4月1日起至96年6月30日止，共積欠
    管理費29,809元未繳。
  2.系爭C982號套房自93年4月1日起至96年6月30日止，共積欠
    管理費26,390元未繳。
  3.系爭C988號套房自93年4月1日起至96年6月30日止，共積欠
    管理費26,390元未繳。
  4.系爭C990號套房自93年4月1日起至96年6月30日止，共積欠
    管理費26,390元未繳。
  5.系爭C2020號套房自92年7月23日起至96年6月30日止，共積
    欠管理費31,198元。
  6.系爭C2011（即C2103）號套房自92年7月23日起至96年6月30
    日止，共積欠管理費31,198元。
  7.系爭B1357號套房自92年7月1日起至94年6月30日止，共積欠
    管理費14,210元。
  8.系爭B1555號套房自93年4月1日起至94年6月30日止，共積欠
    管理費8,990元。
  (三)系爭C2007、C775號套房之面積分別為14.5坪、20.36坪，該
    2間套房經被告戊○○取得所有權後，分別積欠原告下列管
    理費未繳，合計54,190元：
  1.系爭C2007號套房自93年1月1日起至96年6月30日止，共積欠
    管理費28,130元。
  2.系爭C775號套房自93年9月1日起至96年5月31日止，共積欠
    管理費26,060元。
  (四)系爭C2015號套房之面積為14.5坪，該套房經被告乙○○取
    得所有權後，自93年1月1日起至96年6月30日止，共積欠原
    告管理費28,130元未繳。
  (五)系爭C2005、B1557號套房之面積均為14.5坪，該2間套房經
    被告庚○○取得所有權後，分別積欠原告下列管理費未繳，
    合計37,120元：
  1.系爭C2005號套房自93年1月1日起至96年6月30日止，共積欠
    管理費28,130元。
  2.系爭B1557號套房自93年4月1日起至94年6月30日止，共積欠
    管理費8,990元。
  (六)上開各套房之管理費用，自92年1月份起至94年4月份止，
    以每坪40元計算；自94年5月份起，不論房屋用途為何，一
    律以每坪50元計算。
  (七)上開各套房除系爭C2003號套房由被告乙○○及庚○○使用
    外，其餘套房均自92年4月起即陸續租予他人使用，惟被告
    至92年12月31日始寄發存證信函予原告，信函內容僅概括告
    知已將被告承購之富野渡假大廈套房出租他人，並未附出租
    他人之房號明細，嗣於93年6月30日又寄存證信函與原告，
    要求原告應向各套房之現住人收取管理費，仍未附房號明細
    ，至94年8月25日始再寄送詳列出黃麗卿自92年4月8日起承
    租系爭C2907號套房，自92年10月10日起承租系爭C910號套
    房（即C2910），自93年4月間起承租系爭C993、C987、C985
    、C976、C982、C988、C990、B1555號套房；彭阿殼自92年4
    月26日起承租系爭C2015、C2014號套房，自92年4月1日起承
    租系爭B1357、C2020號套房，自92年4月10日起承租系爭C91
    0號套房，自92年5月10日起承租C2013（即C2011），自92年
    6月24日起承租系爭C2018號套房，自93年3月25日起承租系
    爭C2005、C2007號套房；宋春梅自93年4月1日起承租系爭B1
    557號套房等出租明細之存證信函與原告，至系爭C775號套
    房自93年8月16日開始出租給姜文震之情形被告未曾寄發存
    證信函或以其他方式知會原告。
  (八)原告對系爭C2907、C993、C987、C985、C976、C982、C988
    、C910（即C2910）、C2013（即C2011）、C990、B1555、C2
    015、C2014、B1357、C2020、C2018、C2005、C2007、B1557
    號套房從如被告94年8月25日存證信函內所示之日期開始分
    別出租與黃麗卿、彭阿殼、宋春梅，及系爭C775號套房自93
    年8月16日開始出租給姜文震之事實不爭執。
  (九)原告於接獲被告上開92年12月31日存證信函後，於93年1月2
    日回函表示被告並未提供黃麗卿、彭阿殼、宋春梅之住址及
    電話，亦未說明租用期限，無從計算管理費，請被告儘速提
    供租用者之有關資料，以便原告辦理；嗣於接獲被告上開93
    年6月30日存證信函後，於93年7月16日回函表示依規定應由
    所有權者即被告繳交管理費，原告不介入所有權人與租用人
    之間，仍以所有權人為收取管理費之對象。
  (十)對於原告所製作之知本富野渡假村應繳管理費明細表（本院
    卷第4頁）、知本富野渡假村乙丙棟公寓大廈管理規約（第
    48至69頁）之形式及實質上真正均不爭執。
  (十一)對卷附被告於92年12月31日、93年6月30日、94年8月25日寄
    送與原告之存證信函（本院卷第34至36頁）、原告於93年1
    月2日、93年7月16日回覆之存證信函（本院卷第104、98頁
    ）、富野渡假村管理公司豐泰大飯店及知本通豪大飯店股份
    有限公司之登記資料查詢紀錄（本院卷第79、80頁）、知本
    飯店渡假村第一屆第二次管理委員會會議記錄（本院卷第83
    至88頁）等文書之形式上真正均不爭執。
四、得心證之理由：
    本件經兩造協議同意簡化爭點為：(一)被告丙○○所有之系爭
    C2003號套房積欠之管理費，被告丙○○是否應繳交？(二)分
    屬被告5人所有，各出租予黃麗卿之系爭C910（即原告起訴
    請求之C2910）號、C993、C987、C985、C2907、C976、C982
    、C988、C990、B1555號套房，出租予彭阿殼之系爭C2014、
    C2018、C910（即C2910）、C2020、C2013（即C2011）、B13
    57、C2007、C2015、C2005號套房，出租予姜文震之系爭C77
    5號套房，及出租予宋春梅之系爭B1557號套房所積欠之管理
    費部分，被告5人是否應分別繳交？茲分述如下：
  (一)被告丙○○所有之系爭C2003號套房積欠之管理費，被告丙○○是否應繳交？
    查系爭規約第32條管理費明定「（二）徵收對象：知本富野
    渡假村區分所有權者（含投資戶、自住戶、商場、停車場）
    」，被告丙○○所有之系爭C2003號套房確由被告乙○○及
    庚○○自住使用，且自92年7月1日起至96年6月30日止，共
    積欠管理費31,610元未繳之事實，既為被告丙○○所不爭執
    ，其自應依上開規約繳交管理費，至其雖辯稱因該套房樓上
    冷卻空調池有問題，原告應依系爭規約第18條、第26條約定
    盡維修之責，惟原告遲未維修，此項維修設備之業務與被告
    繳交管理費間具有類似同時履行義務之法律關係，故被告丙○○無庸就此間套房繳交積欠之管理費云云，惟查系爭規約
    第6章管理委員會第18條「目的」僅約定：「基於全體區分
    所有權者之需要，由年度區分所有權者會議中選出委員組成
    知本富野渡假村區分所有權者管理委員會，以處理共同事務
    。」，第26條「管理作業項目」亦僅約定：「（一）安全管
    理：1.門禁管理。2.安全與安寧之維護。3.庶務管理。4.防
    竊措施。5.防颱措施。6.緊急事故與突發事件之處理。7.停
    車場管理。8.中央監控管理。（二）環境維護：1.樓層安全
    梯之日常清掃、拖拭保養。2.各公共玻璃及安全梯扶手、牆
    壁之擦拭；並隨時保持安全之通暢。3.一樓門廳地板電梯間
    及金屬設備之擦拭及拖拭。4.地下停車場及各公共設施之清
    潔保養、維護工作。5.照明設備消防設備之清洗、擦拭。6.
    環境及公共設施之清掃、維護。7.嚴禁張貼廣告之執行及清
    除。8.頂樓環境落水口污物之清潔及清掃。9.垃圾筒、煙灰
    筒及垃圾之清除、換袋、清洗。10.花園景觀花木之澆水與整
    潔維護。11.大樓四周騎樓之清洗與清掃。（三）設備管理：
    1.監視業務計畫。2.年度及月份之定期檢查測試整備作業。
    3.設備保養、檢修計劃。4.運轉監視即日常檢查中，若發現
    有故障待修之處，隨即提出報告。5.作業月報之提出。6.發
    生緊急狀況以及事故之聯絡。7.將運轉、定期檢查、整備、
    測試、修理等紀錄資料加以分析評估以供改善服務品質之參
    考。（四）事務管理：1.管理規劃。2.行政總務。3.財務管
    理。4.生活服務。5.公共設施管理。6.代辦服務：鎖匠服務
    、房屋租售、代定報紙、代叫計程車、代收管理費。7.文化
    藝術推廣。」，均未約定若服務管理人未維修公共設施，區
    分所有權人即得免予繳交管理費，被告丙○○亦自承並無其
    他證據可資佐證（見本院卷第135頁），是其所辯，洵不足
    採。
  (二)分屬被告丙○○、丁○○、戊○○、乙○○、庚○○所有，
    而分別出租予黃麗卿之系爭C910（即原告起訴請求之C2910
    ）號、C993、C987、C985、C2907、C976、C982、C988、C9
    90、B1555號套房，出租予彭阿殼之系爭C2014、C2018、C91
    0（即原告起訴請求之C2910）、C2020、C2013（即原告起訴
    請求之C2011）、B1357、C2007、C2015、C2005號套房，出
    租予姜文震之系爭C775號套房，及出租予宋春梅之系爭B155
    7號套房所積欠之管理費部分，被告5人是否應分別繳交？
  1.查系爭規約於第2章「權利與義務」章節第4條至第6條明定
    區分所有權人之權利與義務，諸如於維護專有部分及行使其
    權利時，不得妨害其他住戶之安寧秩序、維修費用之負擔、
    區分所有權人之表決權、選舉權、被選舉權、罷免權之行使
    等事項，於第7章「管理經費」第32條則另行約定有關管理
    費之徵收對象為知本富野渡假村區分所有權者（含投資戶、
    自住戶、商場、停車場），由此章節安排，顯見規約有意將
    「管理費之繳交」自一般區分所有權人權利義務中獨立為特
    別規定，參以一般公寓大廈管理實務，區分所有權人將各區
    分所有單位再行出租他人，在所多見，而因管理費之收取係
    為維護全體住戶公共利益，性質較所有權人之一般義務更為
    特殊，為免收取管理費之情形趨於複雜，致影響住戶權益，
    亦多約定縱區分所有權人將各區分所有單位再行出租他人，
    仍應由區分所有權人負責繳交管理費，管理委員會不介入區
    分所有權人與實際承租人間之法律關係，是系爭規約於第6
    章「管理委員會」第27條固約定：「住戶所有權告知：各區
    分所有權者移轉或出租時，應通知管理服務人，否則該區分
    所有權者應繼續行使本規約所規定之權利與義務。」，惟參
    以上開規約章節安排及實務情形，其所謂「本規約所規定之
    權利與義務」，顯僅指規約第2章所定之權利與義務，而不
    及於規約第32條管理費之徵收事項，合先敘明。
  2.被告丙○○、丁○○、戊○○、乙○○、庚○○就出租予黃
    麗卿、彭阿殼、宋春梅使用之上開19間套房，已先後於92年
    12月31日、93年6月30日及94年8月25日寄發存證信函通知原
    告之事實，固為原告所不爭執，惟參照上開說明，縱被告寄
    發存證信函之行為已符合系爭規約第27條「通知管理服務人
    」之約定，亦僅足認定系爭規約第2章所定之權利及義務事
    項之規範對象已移轉至各套房之實際承租人，本件原告既係
    請求系爭套房積欠之管理費，屬系爭規約第2章範疇以外之
    特別義務，自仍應依系爭規約第32條之約定，由區分所有權
    人即各被告繳交管理費，而與被告是否將出租情事通知原告
    無涉，是被告丙○○、丁○○、戊○○、乙○○、庚○○抗
    辯其已依系爭規約第27條通知管理服務人，原告應向實際承
    租人請求管理費云云，自無可採。
  3.至被告丙○○、丁○○、戊○○、乙○○、庚○○另抗辯上
    開20間套房既已分別由黃麗卿、彭阿殼、宋春梅、姜文震承
    租，應視同系爭規約第32條第6項第4款「出租於管理公司之
    投資戶，其管理費一律由承租之管理公司繳交」之規定，由
    實際承租人繳交乙節，經查，系爭規約第3章「大廈使用說
    明」第7條約定：「專有部分之用途內容說明：（一）套房
    住宅部分：1、投資型之區分所有權者，應將其所有之住宅
    部分依約由管理委員會出租於管理公司經營不得私自（出租
    ）非法經營。．．．」，顯見管理公司之承租資格，需透過
    原告出租，而原告於86年第1屆第2次管理委員會會議中決議
    通過由豐泰大飯店股份有限公司（下稱豐泰公司）為管理公
    司，嗣於95年度6月份管理委員會會議中又決議通過就公共
    區域維護管理工作部分，再增加知本通豪大飯店股份有限公
    司（下稱通豪公司）併為管理公司，有該二次委員會議紀錄
    、通豪公司變更名稱或所營事業登記預查申請表及知本富野
    渡假村公共區域共用設施維護管理辦法在卷可稽（見本院卷
    第83至88頁），足見符合系爭規約所稱之「管理公司」者，
    非但需具有公司組織之法定要件，並需經原告決議同意，始
    足當之，而查系爭套房之承租人均為個人，已如前述，顯與
    「管理公司」之要件不符，自無系爭規約32條第6項第4款約
    定之適用，此外，被告復無其他事證足證系爭20戶套房之管
    理費應由實際承租人繳交，其上開所辯，洵屬無據。
  (三)從而，原告依系爭規約第32條之約定，請求被告5人分別繳
    如附表所示各套房積欠之管理費，核有理由。
五、綜上，原告依系爭規約第32條之約定，請求被告乙○○給付
    28,130元，被告庚○○給付37,120元，被告丙○○給付234,
    256元，被告丁○○給付194,575元，被告戊○○給付54,190
    元，均屬有據，應予准許。又按給付有確定期限者，債務人
    自期限屆滿時起，負遲延責任。遲延之債務，以支付金錢為
    標的者，債權人得請求依法定利率計算之遲延利息。應付利
    息之債務，其利率未經約定，亦無法律可據者，週年利率為
    5%，民法第229條第1項、第233條第1項前段、第203條分別
    定有明文。本件原告請求被告5人所為之給付係以支付金錢
    為標的，依系爭規約第32條第6項第1款並定有確定期限即每
    月15日前繳交，且未約定利息，而原告所請求系爭21戶套房
    積欠之管理費於96年8月7日提起本訴時均已屆期，是原告併
    請求就各被告所給付之上開金額均自96年8月21日（即起訴
    狀繕本送達各被告翌日）起至清償日止，按週年利率5%計算
    之利息，核無不合，應予准許。
六、本件係適用民事訴訟法第427條簡易程序所為被告敗訴之判
    決，應依職權宣告假執行，又被告陳明願供擔保免為假執行
    ，核無不合，爰宣告被告為原告預供擔保金額後，得免為假
    執行。
七、按法院為終局判決時，應依職權為訴訟費用之裁判，民事訴
    訟法第87條第1項有明文規定，經計算本件之訴訟費用為裁
    判費5,950元，爰判決如主文第6項所示。
八、本件判決基礎已臻明確，兩造其餘攻防方法及訴訟資料，經
    本院審酌後，核與判決不生影響，無逐一論駁之必要，併此
    敘明。
九、據上論結，原告之訴為有理由，依民事訴訟法第436條第2項
    、第78條、第85條第1項、第389條第1項第3款、第392條第2
    項，判決如主文。
中    華    民    國    97    年    4     月    16    日
                  民事庭      審判長法  官  楊智勝
                                    法  官  陳君鳳
                                    法  官  黃珮茹
以上正本係照原本作成。
如對本判決上訴，須於判決送達後廿日內向本院提出上訴狀
                                    書記官  陳俊吉
中    華    民    國    97    年    4     月    16    日
附表：均坐落於臺東縣卑南鄉○○村○○路30之2號知本富野渡
      假村乙丙棟之21間套房
┌───┬───┬───┬───────────────────────────────────┐
│區分所│房號  │坪數（│積欠之管理費明細                                                      │
│有權人│      │平方公├─────┬─────┬─────┬─────┬─────┬─────┤
│姓名  │      │尺）  │92年度積欠│93年度積欠│94年度積欠│95年度積欠│96年度積欠│總計積欠數│
│      │      │      │數額（新臺│數額（新臺│數額（新臺│數額（新臺│數額（新臺│額（新臺幣│
│      │      │      │幣）      │幣）      │幣）      │幣）      │幣）      │）        │
├───┼───┼───┼─────┼─────┼─────┼─────┼─────┼─────┤
│丙○○│C2003 │14.5  │自92年7月1│自93年1月1│自94年1月1│自95年1月1│自96年1月1│31,610元  │
│      │      │      │日起至92年│日起至93年│日起至94年│日起至95年│日起至96年│          │
│      │      │      │12月31日止│12月31日止│12月31日止│12月31日止│6月30日止 │          │
│      │      │      │共積欠3,48│共積欠6,96│共積欠8,12│共積欠8,70│共積欠4,35│          │
│      │      │      │0元       │0元       │0元       │0元       │0元       │          │
│      ├───┼───┼─────┼─────┼─────┼─────┼─────┼─────┤
│      │C2014 │14.5  │自92年6月1│自93年1月1│自94年1月1│自95年1月1│自96年1月1│31,958元  │
│      │      │      │3日起至92 │日起至93年│日起至94年│日起至95年│日起至96年│          │
│      │      │      │年12月31日│12月31日止│12月31日止│12月31日止│6月30日止 │          │
│      │      │      │止共積欠  │共積欠6,96│共積欠8,12│共積欠8,70│共積欠4,35│          │
│      │      │      │3,828元   │0元       │0元       │0元       │0元       │          │
│      ├───┼───┼─────┼─────┼─────┼─────┼─────┼─────┤
│      │C2018 │14.5  │自92年7月2│自93年1月1│自94年1月1│自95年1月1│自96年1月1│31,198元  │
│      │      │      │3日起至92 │日起至93年│日起至94年│日起至95年│日起至96年│          │
│      │      │      │年12月31日│12月31日止│12月31日止│12月31日止│6月30日止 │          │
│      │      │      │止共積欠3,│共積欠6,96│共積欠8,12│共積欠8,70│共積欠4,35│          │
│      │      │      │068元     │0元       │0元       │0元       │0元       │          │
│      ├───┼───┼─────┼─────┼─────┼─────┼─────┼─────┤
│      │C2910 │14.5  │無        │自93年1月1│自94年1月1│自95年1月1│自96年1月1│28,130元  │
│      │(即C9 │      │          │日起至93年│日起至94年│日起至95年│日起至96年│          │
│      │10)   │      │          │12月31日止│12月31日止│12月31日止│6月30日止 │          │
│      │      │      │          │共積欠6,96│共積欠8,12│共積欠8,70│共積欠4,35│          │
│      │      │      │          │0元       │0元       │0元       │0元       │          │
│      ├───┼───┼─────┼─────┼─────┼─────┼─────┼─────┤
│      │C993  │14.5  │無        │自93年5月1│自94年1月1│自95年1月1│自96年1月1│25,810元  │
│      │      │      │          │日起至93年│日起至94年│日起至95年│日起至96年│          │
│      │      │      │          │12月31日止│12月31日止│12月31日止│6月30日止 │          │
│      │      │      │          │共積欠4,64│共積欠8,12│共積欠8,70│共積欠4,35│          │
│      │      │      │          │0元       │0元       │0元       │0元       │          │
│      ├───┼───┼─────┼─────┼─────┼─────┼─────┼─────┤
│      │C987  │14.5  │無        │自93年4月1│自94年1月1│自95年1月1│自96年1月1│26,390元  │
│      │      │      │          │日起至93年│日起至94年│日起至95年│日起至96年│          │
│      │      │      │          │12月31日止│12月31日止│12月31日止│6月30日止 │          │
│      │      │      │          │共積欠5,22│共積欠8,12│共積欠8,70│共積欠4,35│          │
│      │      │      │          │0元       │0元       │0元       │0元       │          │
│      ├───┼───┼─────┼─────┼─────┼─────┼─────┼─────┤
│      │C985  │14.5  │無        │自93年5月1│自94年1月1│自95年1月1│自96年1月1│25,810元  │
│      │      │      │          │日起至93年│日起至94年│日起至95年│日起至96年│          │
│      │      │      │          │12月31日止│12月31日止│12月31日止│6月30日止 │          │
│      │      │      │          │共積欠4,64│共積欠8,12│共積欠8,70│共積欠4,35│          │
│      │      │      │          │0元       │0元       │0元       │0元       │          │
│      ├───┼───┼─────┼─────┼─────┼─────┼─────┼─────┤
│      │C2907 │14.5  │自92年4月1│自93年1月1│自94年1月1│自95年1月1│自96年1月1│33,350元  │
│      │      │      │日起至92年│日起至93年│日起至94年│日起至95年│日起至96年│          │
│      │      │      │12月31日止│12月31日止│12月31日止│12月31日止│6月30日止 │          │
│      │      │      │共積欠5,22│共積欠6,96│共積欠8,12│共積欠8,70│共積欠4,35│          │
│      │      │      │0元       │0元       │0元       │0元       │0元       │          │
├───┼───┼───┼─────┼─────┼─────┼─────┼─────┼─────┤
│丁○○│C976  │16.38 │無        │自93年4月1│自94年1月1│自95年1月1│自96年1月1│29,809元  │
│      │      │      │          │日起至93年│日起至94年│日起至95年│日起至96年│          │
│      │      │      │          │12月31日止│12月31日止│12月31日止│6月30日止 │          │
│      │      │      │          │共積欠5,89│共積欠9,17│共積欠9,82│共積欠4,91│          │
│      │      │      │          │5元       │2元       │8元       │4元       │          │
│      ├───┼───┼─────┼─────┼─────┼─────┼─────┼─────┤
│      │C982  │14.5  │無        │自93年4月1│自94年1月1│自95年1月1│自96年1月1│26,390元  │
│      │      │      │          │日起至93年│日起至94年│日起至95年│日起至96年│          │
│      │      │      │          │12月31日止│12月31日止│12月31日止│6月30日止 │          │
│      │      │      │          │共積欠5,22│共積欠8,12│共積欠8,70│共積欠4,35│          │
│      │      │      │          │0元       │0元       │0元       │0元       │          │
│      ├───┼───┼─────┼─────┼─────┼─────┼─────┼─────┤
│      │C988  │14.5  │無        │自93年4月1│自94年1月1│自95年1月1│自96年1月1│26,390元  │
│      │      │      │          │日起至93年│日起至94年│日起至95年│日起至96年│          │
│      │      │      │          │12月31日止│12月31日止│12月31日止│6月30日止 │          │
│      │      │      │          │共積欠5,22│共積欠8,12│共積欠8,70│共積欠4,35│          │
│      │      │      │          │0元       │0元       │0元       │0元       │          │
│      ├───┼───┼─────┼─────┼─────┼─────┼─────┼─────┤
│      │C990  │14.5  │無        │自93年4月1│自94年1月1│自95年1月1│自96年1月1│26,390元  │
│      │      │      │          │日起至93年│日起至94年│日起至95年│日起至96年│          │
│      │      │      │          │12月31日止│12月31日止│12月31日止│6月30日止 │          │
│      │      │      │          │共積欠5,22│共積欠8,12│共積欠8,70│共積欠4,35│          │
│      │      │      │          │0元       │0元       │0元       │0元       │          │
│      ├───┼───┼─────┼─────┼─────┼─────┼─────┼─────┤
│      │C2020 │14.5  │自92年7月2│自93年1月1│自94年1月1│自95年1月1│自96年1月1│31,198元  │
│      │      │      │3日起至92 │日起至93年│日起至94年│日起至95年│日起至96年│          │
│      │      │      │年12月31日│12月31日止│12月31日止│12月31日止│6月30日止 │          │
│      │      │      │止共積欠3,│共積欠6,96│共積欠8,12│共積欠8,70│共積欠4,35│          │
│      │      │      │068元     │0元       │0元       │0元       │0元       │          │
│      ├───┼───┼─────┼─────┼─────┼─────┼─────┼─────┤
│      │C2011 │14.5  │自92年7月2│自93年1月1│自94年1月1│自95年1月1│自96年1月1│31,198元  │
│      │(即C20│      │3日起至92 │日起至93年│日起至94年│日起至95年│日起至96年│          │
│      │13)   │      │年12月31日│12月31日止│12月31日止│12月31日止│6月30日止 │          │
│      │      │      │止共積欠3,│共積欠6,96│共積欠8,12│共積欠8,70│共積欠4,35│          │
│      │      │      │068元     │0元       │0元       │0元       │0元       │          │
│      ├───┼───┼─────┼─────┼─────┼─────┼─────┼─────┤
│      │B1357 │14.5  │自92年7月1│自93年1月1│自94年1月1│無        │無        │14,210元  │
│      │      │      │日起至92年│日起至93年│日起至94年│          │          │          │
│      │      │      │12月31日止│12月31日止│6月30日止 │          │          │          │
│      │      │      │共積欠3,48│共積欠6,96│共積欠3,77│          │          │          │
│      │      │      │0元       │0元       │0元       │          │          │          │
│      ├───┼───┼─────┼─────┼─────┼─────┼─────┼─────┤
│      │B1555 │14.5  │無        │自93年4月1│自94年1月1│無        │無        │8,990元   │
│      │      │      │          │日起至93年│日起至94年│          │          │          │
│      │      │      │          │12月31日止│6月30日止 │          │          │          │
│      │      │      │          │共積欠5,22│共積欠3,77│          │          │          │
│      │      │      │          │0元       │0元       │          │          │          │
├───┼───┼───┼─────┼─────┼─────┼─────┼─────┼─────┤
│戊○○│C2007 │14.5  │無        │自93年1月1│自94年1月1│自95年1月1│自96年1月1│28,130元  │
│      │      │      │          │日起至93年│日起至94年│日起至95年│日起至96年│          │
│      │      │      │          │12月31日止│12月31日止│12月31日止│6月30日止 │          │
│      │      │      │          │共積欠6,96│共積欠8,12│共積欠8,70│共積欠4,35│          │
│      │      │      │          │0元       │0元       │0元       │0元       │          │
│      ├───┼───┼─────┼─────┼─────┼─────┼─────┼─────┤
│      │C775  │20.36 │無        │自93年9月1│自94年6月1│自95年1月1│自96年1月1│26,060元  │
│      │      │      │          │日起至93年│日起至94年│日起至95年│日起至96年│          │
│      │      │      │          │10月31日止│12月31日止│12月31日止│5月31日止 │          │
│      │      │      │          │共積欠1,62│共積欠7,12│共積欠12,2│共積欠5,09│          │
│      │      │      │          │8元       │6元       │16元      │0元       │          │
├───┼───┼───┼─────┼─────┼─────┼─────┼─────┼─────┤
│乙○○│C2015 │14.5  │無        │自93年1月1│自94年1月1│自95年1月1│自96年1月1│28,130元  │
│      │      │      │          │日起至93年│日起至94年│日起至95年│日起至96年│          │
│      │      │      │          │12月31日止│12月31日止│12月31日止│6月30日止 │          │
│      │      │      │          │共積欠6,96│共積欠8,12│共積欠8,70│共積欠4,35│          │
│      │      │      │          │0元       │0元       │0元       │0元       │          │
├───┼───┼───┼─────┼─────┼─────┼─────┼─────┼─────┤
│庚○○│C2005 │14.5  │無        │自93年1月1│自94年1月1│自95年1月1│自96年1月1│28,130元  │
│      │      │      │          │日起至93年│日起至94年│日起至95年│日起至96年│          │
│      │      │      │          │12月31日止│12月31日止│12月31日止│6月30日止 │          │
│      │      │      │          │共積欠6,96│共積欠8,12│共積欠8,70│共積欠4,35│          │
│      │      │      │          │0元       │0元       │0元       │0元       │          │
│      ├───┼───┼─────┼─────┼─────┼─────┼─────┼─────┤
│      │B1557 │14.5  │無        │自93年4月1│自94年1月1│無        │無        │8,990元   │
│      │      │      │          │日起至93年│日起至94年│          │          │          │
│      │      │      │          │12月31日止│6月30日止 │          │          │          │
│      │      │      │          │共積欠5,22│共積欠3,77│          │          │          │
│      │      │      │          │0元       │0元       │          │          │          │
└───┴───┴───┴─────┴─────┴─────┴─────┴─────┴─────┘


司法院資訊處製作；財團法人民間司法改革基金會備份。
